---
title: "Minería de Datos, Práctica AirBNB, Cuestión 1"
author:
  - Alcázar Gajo, Crist 
  - Pujol Villegas, Antonio 
  - Mas Pons, Albert 
  - Muñoz Navarro, Francisco José 
  - Campaner Gutiérrez, Joan
date: "7 de diciembre, 2021"
output:
  html_document: default
  pdf_document: default
---

```{r setup, include=FALSE}
knitr::opts_chunk$set(echo = TRUE)
```

**Seleccionamos columnas y fusionamos data frames en un solo archivo**

```{r}
library(readr)
library(naniar)

#listing.csv
listingsMallorca <- read_csv("data/Mallorca/listings.csv.gz")
listingsBarcelona <- read_csv("data/Barcelona/listings.csv.gz")
listingsValencia<- read_csv("data/Valencia/listings.csv.gz")
listingsMexico<- read_csv("data/Mexico/listings.csv.gz")
listingsBuenosAires<- read_csv("data/Buenos_Aires/listings.csv.gz")

selectedColumns <- c("id","host_response_time","host_response_rate","host_acceptance_rate","host_is_superhost","host_verifications","host_has_profile_pic","host_identity_verified","instant_bookable","number_of_reviews","number_of_reviews_ltm","number_of_reviews_l30d","review_scores_rating","review_scores_value","reviews_per_month","room_type","neighbourhood_cleansed","accommodates","bathrooms_text","bedrooms","beds","host_since","first_review","last_review","amenities","price")

clistingsMallorca <- listingsMallorca[selectedColumns]
clistingsBarcelona <- listingsBarcelona[selectedColumns]
clistingsValencia <- listingsValencia[selectedColumns]
clistingsMexico <- listingsMexico[selectedColumns]
clistingsBuenosAires <- listingsBuenosAires[selectedColumns]

dfMallorca <- cbind(clistingsMallorca,Ciudad=c("Mallorca"))
dfBarcelona <- cbind(clistingsBarcelona,Ciudad=c("Barcelona"))
dfValencia <- cbind(clistingsValencia,Ciudad=c("Valencia"))
dfMexico <- cbind(clistingsMexico,Ciudad=c("Mexico"))
dfBuenosAires <- cbind(clistingsBuenosAires,Ciudad=c("Buenos Aires"))

#Unimos todos los dataframes en uno único
listing <- rbind(dfMallorca, dfBarcelona, dfValencia, dfMexico, dfBuenosAires)

#Guardamos los nuevos datos
write_csv(x = listing, "data/listingsCiudades.csv")


#reviews.csv
reviewsMallorca <- cbind(read_csv("data/Mallorca/reviews.csv.gz"), Ciudad=c("Mallorca"))
reviewsBarcelona <- cbind(read_csv("data/Barcelona/reviews.csv.gz"), Ciudad=c("Barcelona"))
reviewsValencia <- cbind(read_csv("data/Valencia/reviews.csv.gz"), Ciudad=c("Valencia"))
reviewsMexico <- cbind(read_csv("data/Mexico/reviews.csv.gz"), Ciudad=c("Mexico"))
reviewsBuenosAires <- cbind(read_csv("data/Buenos_Aires/reviews.csv.gz"), Ciudad=c("Buenos Aires"))
#Unimos todos los dataframes en uno único
reviews <- rbind(reviewsMallorca, reviewsBarcelona, reviewsValencia, reviewsMexico, reviewsBuenosAires)
#Guardamos los nuevos datos
write_csv(x = reviews, "data/reviewsCiudades.csv")


#calendar.csv
#...
```

**Quitamos NAs**

```{r}

#Posibles maneras de escribir N/A
na_strings <- c("NA", "N A", "N / A", "N/A", "N/ A", "Not Available", "NOt available")

#Recuperamos convirtiendo las posibles combinaciones N/A a NA's
listingNAs <- read_csv("data/listingsCiudades.csv", na = na_strings)

#Eliminamos las filas que tienen NAs
listingNoNAs <- na.omit(listingNAs)

#Pos si queremos contar quantos NAs hay o la media
nascantidad <- apply(X = is.na(listingNAs), MARGIN = 1, FUN = sum)

#Añadimos una nueva columna con la cantidad total de NAs en cada fila
listingNAs <- cbind(listingNAs,nascantidad)

#Ahora podemos elegir dejar las filas que tengan un número de NAs segun la condición siguiente (ahora < 3)
listings <- listingNAs[listingNAs$nascantidad < 6,]
```

**Factorizamos cadena de carecteres**

```{r}
#categorizado de cadenas de caracteres

listings$neighbourhood_cleansed<-as.factor(listings$neighbourhood_cleansed)

listings$room_type = gsub("Entire home/apt", "1", listings$room_type)
listings$room_type = gsub("Private room", "2", listings$room_type)
listings$room_type = gsub("Hotel room", "3", listings$room_type)
listings$room_type = gsub("Shared room", "4", listings$room_type)
listings$room_type = as.numeric(listings$room_type)

listings$host_response_time = gsub("within an hour", "1", listings$host_response_time)
listings$host_response_time = gsub("within a day", "24", listings$host_response_time)
listings$host_response_time = gsub("within a few hours", "6", listings$host_response_time)
listings$host_response_time = gsub("a few days or more", "72", listings$host_response_time)
listings$host_response_time = as.numeric(listings$host_response_time)
```

**Cambiamos de caracteres a numero**

```{r}
#impiado de texto y pasado a int
listings$bathrooms_text<-sub("bath","",listings$bathrooms_text)
listings$bathrooms_text<-sub("private","",listings$bathrooms_text)
listings$bathrooms_text<-sub("shared","",listings$bathrooms_text)
listings$bathrooms_text<-as.numeric(sub("s","",listings$bathrooms_text))

```

**Quitamos signo dolar y pasamos a numérico**

```{r}

listings$price = gsub("\\,", "", listings$price)
listings$price = as.numeric(gsub("\\$", "", listings$price))

```

**Quitamos signo % y pasamos a numérico**

```{r}

listings$host_response_rate = gsub("\\,", "", listings$host_response_rate)
listings$host_response_rate = as.numeric(gsub("\\%", "", listings$host_response_rate))

listings$host_acceptance_rate = gsub("\\,", "", listings$host_acceptance_rate)
listings$host_acceptance_rate = as.numeric(gsub("\\%", "", listings$host_acceptance_rate))

```

**Convertimos las fechas**

```{r}

listings$host_since <- as.Date(listings$host_since)
listings$first_review <- as.Date(listings$first_review)
listings$last_review <- as.Date(listings$last_review)

```

**Extramos campos con listas como valores a columnas binarias**

Estos es host_verifications

```{r}
library('plyr')
library('dplyr')
library("data.table") 

host_verifications<- strsplit(listings$host_verifications,"', '")

binary <- lapply(host_verifications, function(x) {
                     vals <- unique(x) 
                     x <- setNames(rep(1,length(vals)), vals);
                     do.call(data.frame, as.list(x)) 
                })

# Unión de variables como columnas en un solo data.frame
result <- do.call(rbind.fill, binary)

result[is.na(result)] <- 0

listingsNoLists <- cbind(listings,result)

listingsNoLists$host_verifications <- NULL

setnames(listingsNoLists, "X..email", "email")
setnames(listingsNoLists, "government_id..", "government_id")
setnames(listingsNoLists, "identity_manual..", "identity_manual")
setnames(listingsNoLists, "reviews..", "reviews")
setnames(listingsNoLists, "work_email..", "work_email")
setnames(listingsNoLists, "email", "X..email..")
listingsNoLists$X..phone <- NULL
listingsNoLists$X..phone.. <- NULL
listingsNoLists$phone.. <- NULL
listingsNoLists$manual_offline.. <- NULL
listingsNoLists$X..reviews.. <- NULL
listingsNoLists$X..identity_manual.. <- NULL
listingsNoLists$X..jumio <- NULL
listingsNoLists$photographer.. <- NULL
listingsNoLists$X..offline_government_id <- NULL
```

**Guardar csv limpio**

```{r}

write_csv(x = listingsNoLists, "data/listingsCiudadesLimpio.csv")

```


